臺灣高等法院刑事裁定
111年度聲再字第198號
再審聲請人
即受判決人  許哲誠


                    （現於法務部○○○○○○○○○○○執行中）
代  理  人  陳鈺林律師
上列再審聲請人因違反毒品危害防制條例案件，對於本院109年
度上訴字第2316號，中華民國110年4月29日第二審確定判決（原
審案號：臺灣新北地方法院108年度訴字第669號），聲請再審，
本院裁定如下：
    主  文
再審之聲請駁回。 
    理  由
一、聲請再審意旨略以：
　㈠再審聲請人即受判決人許哲誠經本院109年度上訴字第2316號
    判決認定有共同販賣第二級毒品之犯行2次，並經最高法院
    以110年度台上字第5786號程序判決駁回上訴確定，故本件
    聲請再審之對象原則上應為本院實體判決，另請審酌最高法
    院判決中關於實體認定之部分。
　㈡關於附表一編號1部分：勾稽民國107年4月18日下午8時19分1
    5秒許、8時19分52秒許之通訊監察譯文，及證人吳惠民、楊
    鳳珍之證述，可知吳惠民斯時在其住處信箱及地上均未發現
    毒品甲基安非他命，係於向楊鳳珍抱怨後約1小時始取得上
    開毒品，足證聲請人並無至楊鳳珍住處拿取毒品，送至吳惠
    民住處；關於附表一編號5部分：依通訊監察譯文所示，楊
    鳳珍與聲請人於107年5月1日下午2時52分4秒許通話後，即
    無任何之聯絡，倘係由聲請人送達毒品甲基安非他命，衡情
    應向楊鳳珍回報進度，惟卷內均查無回報情形。參照Google
    地圖所示之車程時間，楊鳳珍自行開車或騎車前往吳惠民住
    處僅耗時20分鐘，故楊鳳珍所稱，其於附表一編號1、5所示
    之時間，自行補送毒品予吳惠民，均非無據。本院109年度
    上訴字第2316號判決未充分比對簡訊、通話紀錄歷程，且未
    考量空間、時間等因素，進而為錯誤之認定，參酌Google地
    圖之新證據，及卷內供述證據、監聽譯文後，依經驗法則及
    論理法則已足認定聲請人並未實際拿取毒品放置於吳惠民住
    處，請准予開啟再審云云。
二、按再審係為確定判決認定事實錯誤所設之特別救濟程序，是
    聲請再審之對象應為「確定之實體判決」。法院受理聲請再
    審案件，首應調查聲請再審之對象是否為具有實體確定力之
    判決，如果屬之，始得進而為其他程序及實體上之審查。至
    刑事訴訟法第426條第3項所指「判決在第三審確定者」，係
    指案件經第三審法院為實體上之確定判決者而言，並不及於
    第三審之程序判決（最高法院106年度台抗字第261號裁定意
    旨參照）。本件聲請人因販賣第二級毒品罪2罪，經臺灣新
    北地方法院以108年度訴字第669號判決判處應執行有期徒刑
    4年，並經本院109年度上訴字第2316號判決駁回上訴。聲請
    人不服，提起上訴，經最高法院認其上訴違背法律上之程式
    ，以110度台上字第5786號判決駁回上訴確定，有上開判決
    書影本在卷可稽。是本件之實體確定判決應為本院107年度
    上訴字第1395號判決（下稱原確定判決），合先敘明。
三、次按刑事訴訟法第420條第1項第6款規定：有罪判決確定後
    ，因發現新事實或新證據，單獨或與先前之證據綜合判斷，
    足認受有罪判決之人應受無罪、免訴、免刑或輕於原判決所
    認罪名之判決者，為受判決人之利益，得聲請再審。同條第
    3項規定：「第一項第六款之新事實或新證據，指判決確定
    前已存在或成立而未及調查斟酌，及判決確定後始存在或成
    立之事實、證據」。準此，依此原因聲請再審者，應提出具
    體之新事實或新證據，由法院單獨或綜合案內其他有利與不
    利之全部卷證，予以判斷，而非徒就卷內業已存在之資料，
    對於法院取捨證據之職權行使加以指摘；如提出或主張之新
    事實、新證據，單獨或與先前之證據綜合判斷，倘無法產生
    合理懷疑，不足以動搖原確定判決所認定之事實者，即無准
    予再審之餘地。
四、茲聲請人於111年5月25日到庭陳述意見後，本院查：原確定
    判決係綜合聲請人之部分供述、證人即同案被告楊鳳珍、證
    人吳惠民之證詞，及臺灣新北地方法院100年度聲監字第120
    8號通訊監察書暨通訊監察譯文、通訊監察譯文等證據資料
    ，相互勾稽，認定聲請人有如附表一編號1、5所示之時間、
    地點及方式，依楊鳳珍之指示交付如附表一編號1、5所示之
    甲基安非他命予吳惠民，足證其與楊鳳珍有犯意聯絡，因而
    論處聲請人犯共同販賣第二級毒品罪刑（2罪），已詳敘認
    定犯罪事實之依據及憑以認定之理由。並對聲請人辯稱未實
    際拿取毒品交付予吳惠民，楊鳳珍嗣後改稱係由其親自補送
    毒品予吳惠民云云，如何與事實不符而不可採信，亦指駁論
    敘綦詳（原確定判決第8頁第16行至第12頁第30行），所為
    論述俱與卷證相符，並無違反經驗法則及論理法則，業經本
    院核閱全卷（電子卷證）確認無訛。
五、聲請意旨固辯稱其未依楊鳳珍之指示送交毒品甲基安非他命
    予吳惠民，並執Google地圖為新證據，主張自楊鳳珍住處至
    吳惠民住處所需車程僅約10幾分鐘，足證楊鳳珍所稱其嗣後
    發現聲請人未至其住處樓下車上拿取毒品，因而親自補送毒
    品予吳惠民乙節，應堪採信云云。惟查：
　㈠聲請人於警詢、偵訊、原審準備程序、審理及本院前審準備
    程序中始終供承楊鳳珍於附表一編號1、5所示時間，有委請
    其自楊鳳珍住處樓下某機車置物廂內取出衛生紙包裹之物後
    ，先後放置在吳惠民住處樓下之信箱內（附表一編號1）及
    吳惠民所使用之機車置物廂內（附表一編號5）等節（偵字
    第26724卷第284至288、290至292、501至503、557至558頁
    ，原審卷第124、319頁，本院前審卷第323至324頁），且與
    楊鳳珍於原審訊問及準備程序之證述相符，並有如附表二所
    示之通訊監察譯文附卷可佐，堪予認定。
　㈡關於附表一編號1部分：稽之聲請人與楊鳳珍間107年4月18日
    下午8時19分52秒許之通訊監察譯文，可知楊鳳珍詢問是否
    已投遞毒品、投遞位置時，聲請人係答稱：「丟了啊」、「
    對啊，他也只有一排啊」等語，已具體描述現場狀況，其所
    述與吳惠民於原審審理時所證述自家信箱之外觀情形相符，
    聲請人於結束通話前更強調「要去摸，不然找不到」等語，
    可徵聲請人應有親自至吳惠民住所樓下而見聞信箱周邊環境
    ，因而對其藏放處所知之甚詳，並告知要如何取得其所放置
    之物；嗣楊鳳珍因吳惠民表示找不到毒品，再次向聲請人詢
    問何時投遞毒品乙事，聲請人即回稱：「應該也沒有很久」
    、「你叫他現在下去，我騎回去」等語，倘依聲請人所辯，
    實際上未依楊鳳珍之指示拿取裝有甲基安非他命之衛生紙，
    亦未前往吳惠民住處予以投遞，則其理應知悉吳惠民絕無可
    能尋獲該物，且楊鳳珍可透過觀察機車置物廂之方式輕易查
    證上情，其有何必要主動向楊鳳珍表明願意返回吳惠民住處
    ，以協助指認藏放位置，足證聲請人確有依楊鳳珍之指示，
    自楊鳳珍樓下附近指定機車之置物箱內取出衛生紙包裹之毒
    品後，再行前往吳惠民住處樓下信箱投遞至明。
　㈢關於附表一編號5部分：依聲請人與楊鳳珍間107年5月1日下
    午2時52分34秒許之通訊監察譯文，楊鳳珍詢問聲請人目前
    位置時，聲請人數次陳稱：「我還在路上」、「馬上就到了
    」、「馬上就到」等語，可見楊鳳珍確有委託聲請人拿取毒
    品甲基安非他命交付吳惠民；再觀諸卷附楊鳳珍與吳惠民間
    通訊監察譯文所示，楊鳳珍於同日下午3時12分53秒許傳送
    簡訊「等一下就到了」、3時14分7秒許傳送簡訊「剛在雙和
    停車場收訊不好，等下好了會傳簡訊給你」、3時21分37秒
    許傳送簡訊「好了」給吳惠民，則依前開時序脈絡觀之，楊
    鳳珍向聲請人確認所在位置後，即傳簡訊告知吳惠民關於交
    付毒品之進度，相隔時間短暫，足徵確係由聲請人前往吳惠
    民之機車置物廂內放置毒品。而楊鳳珍於原審審理時固證稱
    ：我有交代聲請人幫我放甲基安非他命在機車上，結果他沒
    有拿去，最後還是我自己去的等語，倘認屬實，其理應於抵
    達吳惠民住處附近完成投遞毒品後，始傳送簡訊「好了」予
    吳惠民，惟依上開通訊監察譯文所示基地台位置（偵字第26
    724卷第22頁），顯示監察對象即行動電話門號0000000000
    號持用人即楊鳳珍於該日下午2時51分49秒許、2時52分34秒
    許、3時12分20秒許、3時12分53秒許、3時14分7秒許、3時2
    1分37秒許均在新北市中和區內，並無新北市土城區之行跡
    ，已難認定其曾經前往吳惠民住處。再參照聲請人所提之Go
    ogle地圖記載車程，自楊鳳珍所在之新北市○○區○○路000號
    至吳惠民所在之新北市○○區○○路0段00號，需耗時17分鐘（
    交通順暢時16分鐘），則楊鳳珍於下午2時52分34秒許與聲
    請人結束通話後，尚需先行返回其住處樓下，查看機車內置
    物廂內之情形，確認聲請人未承其委託拿取毒品後，再自行
    趕赴吳惠民住處交付毒品，加計合理確認時間及往返車程後
    ，客觀上應無可能及時於下午3時12分20秒許前返回新北市
    中和區，自無從以該Google地圖所示之車程，而為有利於聲
    請人之認定。
　㈣復依聲請人、楊鳳珍前開證述，姑不論實際負責交付毒品之
    人為何，其行車路線均係自楊鳳珍住處至吳惠民住處，則該
    Google地圖所示資料，與原確定判決所認定聲請人係先至楊
    鳳珍住處樓下拿取楊鳳珍預先準備好之物品，再前往吳惠民
    住處，無論於時間上或車程上，並無顯然矛盾之情形。而楊
    鳳珍所述係親自送交毒品甲基安非他命乙節，與卷附通訊監
    察譯文暨基地台位置所彰顯之內容未盡相符，不足採信，業
    如前述，是聲請人所提之Google地圖，與其於警詢、偵訊、
    原審及本院前審審理時所陳之交付流程既無相違，不論單獨
    或綜合判斷，均不足以使本院合理相信足以動搖原確定判決
    認定聲請人客觀上確有於附表一編號1、5所示之時間，為楊
    鳳珍送交甲基安非他命予吳惠民之事實，欠缺再審證據須具
    備可合理懷疑得以動搖原確定判決所認定事實之顯著性，難
    認符合刑事訴訟法第420條第1項第6款之再審要件。從而，
    本件再審之聲請為無理由，應予駁回。
據上論斷，依刑事訴訟法第434條第1項，裁定如主文。　　
中　　華　　民　　國　　111 　 年　　7　　月　　15　　日
                  刑事第二十五庭審判長法　官  邱滋杉
                                      法　官  邱瓊瑩
                                      法　官  陳彥年
以上正本證明與原本無異。
如不服本裁定，應於裁定送達後10日內向本院提出抗告狀。
                                      書記官  彭秀玉
中　　華　　民　　國　　111 　年　　7 　　月　　15　　日
附表一（販賣對象吳惠民部分）：
編號 時間 地點 交易毒品數量、金額（新臺幣）及交付方式 原審判決主文 1 107年4月18日下午8時許 吳惠民位於新北市○○區○○路0段00號5樓住處樓下（下稱吳惠民住處樓下）信箱 以2,500元價格販賣甲基安非他命1公克；楊鳳珍指示許哲誠放至吳惠民信箱內。 許哲誠共同販賣第二級毒品，處有期徒刑參年捌月。扣案附表四所示之物均沒收。 5 107年5月1日下午5時許 吳惠民住處樓下車號000-000號機車（下稱吳惠民機車）置物廂 以2,500元價格販賣甲基安非他命1公克；楊鳳珍指示許哲誠藏放置吳惠民機車置物廂內。 許哲誠共同販賣第二級毒品，處有期徒刑參年捌月。扣案附表四所示之物均沒收。 

附表二：
編號 時間 發話方 受話方 譯文內容 出處 1 107年4月18日 下午8時12分22秒 楊鳳珍 吳惠民 【簡訊】 楊：好了好了。 偵字第26724卷第18頁  107年4月18日 下午8時19分15秒 吳惠民 楊鳳珍 楊：喂？ 吳：你是放在哪裡啊？ 楊：信箱啊，還沒好嗎？ 吳：沒有啊，我還跑下去。 楊：好，你等我一下，我問一下。   107年4月18日 下午8時19分52秒 楊鳳珍 許哲誠 楊：喂。 許：嗯。 楊：你到底丟了沒啊？ 許：丟了啊。 楊：哪有，人家說沒有耶。 許：你自己叫他去看。 楊：是最上面嗎？ 許：對啊，他也只有一排啊。 楊：嘿啊，他只有一排，最上面啦。 許：要去摸，不然找不到。 楊：好。   107年4月18日 下午8時20分27秒 楊鳳珍 吳惠民 吳：喂。 楊：你有沒有看到衛生紙啊？ 吳：我去找都沒有啊。 楊：會不會掉地上？ 吳：掉地上。 楊：嗯。 吳：掉在裡面的地上。 楊：會不會？ 吳：我看了都沒有。 楊：啊？ 吳：他丟了嗎？ 楊：丟了啊。 吳：丟了我就找不到啊。 楊：喔。 偵字第26724卷第19頁  107年4月18日 下午8時21分22秒 楊鳳珍 許哲誠 許：喂。 楊：你多久之前放的？ 許：我忘記了，蠻久了。 楊：幹，媽的，很久？ 許：應該也沒有很久。 楊：你丟的當下就要講了啊，我怎麼教你教不會啊！人家就說沒有耶！ 許：嗯。 楊：因為那個開開的喔，人家會以為垃圾就把它丟掉。 許：你叫他現在下去，我騎回去。 楊：你騎回去幹嗎？讓他知道不是我去嗎？人家不要別人去。 許：有，反正有，我丟沒多久啦。 楊：喔，對嘛！你老實講就好，怎麼會有這種人啊。 許：靠腰。 楊：不是，我從白天交代的事，現在已經晚上了耶，你不方便你跟我講啊，我的人很有信用的，被你搞壞了。 許：他有說什麼嗎？ 楊：他當然有說什麼啊，因為這個時間點不對啊。 許：喔，已經過了time了？ 楊：你怎麼做事這樣做啊，我以後叫小威去，做事不叫你了，真的，我受不了了。 許：好。  5 107年5月1日 上午10時54分34秒 吳惠民 楊鳳珍 【簡訊】 吳：有空拿去機車放要蓋好。 偵字第26724卷第22頁  107年5月1日 下午2時51分49秒 吳惠民 楊鳳珍 轉接語音信箱   107年5月1日 下午2時52分34秒 楊鳳珍 許哲誠 楊：喂，你是跑到哪裡去啊？ 許：我還在路上啊，剛剛電話一直催。 楊：幹哩，媽的啦，你最好每次都這樣啦。 許：真的啦，靠邀。 楊：幹，媽的，人家打電話來了。 許：馬上就到了，好不好。 楊：不是啊，重點是給他知道不是我去的，他就不要了。 許：好，我知道了。 楊：好個屁啊好。 許：馬上就到。 楊：怎麼交代就是教不會。   107年5月1日 下午3時12分20秒 吳惠民 楊鳳珍 【簡訊】 你又怎麼，電話接一下嗎。   107年5月1日 下午3時12分53秒 楊鳳珍 吳惠民 【簡訊】 等一下就到了。   107年5月1日 下午3時14分7秒 楊鳳珍 吳惠民 【簡訊】 剛在雙和停車場收訊不好，等下好了會傳簡訊（誤載為：訓）給你。   107年5月1日 下午3時21分37秒 楊鳳珍 吳惠民 【簡訊】 好了。